【裁判字號】    91,簡上,35
【裁判日期】    920321
【裁判案由】    竊盜
【裁判全文】
臺灣基隆地方法院刑事判決                          九十一年度簡上字第三五號
    上  訴  人  臺灣基隆地方法院檢察署檢察官
    被      告  甲○○
    選任辯護人  蔡志雄律師
上訴人因右列被告竊盜案件，不服本院九十一年度基簡字第一七號，中華民國九十一
年一月九日所為第一審簡易判決（聲請簡易判決處刑案號：台灣基隆地方法院檢察署
九十年度偵字第四一九五號）；暨提起上訴移
年度偵字第一九二七號），本院管轄之第二審合議庭判決如左：
    主  文
原判決撤銷。
甲○○共同連續竊盜，處有期徒刑陸月，如易科罰金，以參佰元折算壹日。
    事  實
一、甲○○基於意圖為自己不法所有之概括犯意，於民國（下同）（一）九十年九月
    二十八日十一時四十分許，騎乘其兄王建德所有車牌號碼ＲＺ０─九八三號機車
    ，在基隆市○○路一六一號基隆第一信用合作社前，趁人不注意之際，開啟戊○○停放於該處車牌號碼ＬＯＰ─六二三號機車座墊，竊取其內紅色皮包一只（內
    有現金新台幣五千五百元、提款卡、鑰匙等物），得手後騎上原乘用之機車逃逸
    ，適為路人發現記下車號報警查獲；（二）九十年十月十七日十三時許，夥同丙○○（另案審理），共乘丙○○所有車牌號碼ＢＧＤ─０八九號機車，在三重市
    ○○街與大同北路口之第一銀行前，見徐淑敏自該銀行提領現款，即尾隨徐淑敏
    所騎乘之車牌號碼ＵＥＷ─三八０號機車至三重市○○街九十一號前，趁徐淑敏
    下車離去無人之際，開啟徐淑敏停放於該處之機車座墊，竊取其內黑色皮包一只
    （內有現金新台幣三千百元、提款卡三張、身分證、汽車駕照等物），得手後騎
    上原乘用之機車逃逸。
二、案經基隆市警察局報請台灣基隆地方法院檢察署檢察官偵查起訴及移送併審。
    理  由
一、訊據被告甲○○矢口否認有右揭竊盜犯行，惟查，被告於九十年九月二十八日十
    一時四十分許，在基隆市○○路一六一號基隆第一信用合作社前，竊取戊○○機
    車內皮包之事實，業據被害人戊○○指訴、證人丁○○證述明確，並當庭指認被
    告確係竊盜之人無訛（詳偵查卷第二十六頁背面、本院九十一年五月十四日訊問
    筆錄），而被告夥同丙○○共乘機車，竊取徐淑敏置於機車座墊皮包等情，亦據
    被害人徐淑敏、證人乙○○證述屬實，並有監視錄影帶在卷可按，而經本院當庭
    勘驗該錄影帶畫面，發現被告與丙○○尾隨被害人徐淑敏之機車，駛入明志街巷
    道，被害人停車，被告二人亦停車，待被害人離去，丙○○即下車向前步行，被
    告則駕車在後跟隨，不久，另有二名女子準備騎機車出去，前座者（即證人乙○○）手指右後方，似有事情發生，此時，改由丙○○駕機車後載被告迅速離去，
    並回頭張望，有本院九十二年一月十四日訊問筆錄在卷足憑，被告固承認錄影帶
    中出現之二名男子，雖係伊與丙○○無訛，惟辯稱：與丙○○志三重是找工作云
    云。然觀之錄影帶，被告二人駕車在徐淑敏之後，徐女停車，被告二人亦停車，
    並目視前方徐女處，待徐女離去，丙○○即下車前行。未久，丙○○即匆促上車
    ，二人駕車離去，期間未見二人有至某處所探詢工作之情形，可見被告與丙○○
    自銀行尾隨被害人至巷道，再趁被害人離去之際，竊取機車座墊內之皮包甚明，
    被告空言否認，不足採信。本案事證明確，被告犯行堪予認定，應依法論科。
二、核被告所為，係犯刑法第三百二十條第一項之竊盜罪，其先後二次犯行，時間緊
    接，方法相同，觸犯犯罪構成要件相同罪名，顯係基於概括之犯意為之，依連續
    犯之規定論以一罪，並依法加重其刑。被告與丙○○就九十年十月十七日之竊盜
    犯行，有犯意聯絡及行為分擔，為共同正犯。又原聲請簡易判決處刑事實雖未敘
    及被告於九十年十月十七日之犯行，然該部分事實與聲請人聲請簡易判決處刑之
    犯罪事實既具有連續犯之裁判上一罪關係，應為起訴效力所及，本院自應併予審
    究。
三、原審予以論罪科刑，固非無見，惟就被告於九十年十月十七日竊盜之犯行，未及
    審酌，尚有未合，檢察官之上訴意旨執此指摘原判決不當，核有理由，應由本院
    予以撤銷改判。爰審酌被告之生活狀況、品行、其犯罪之動機、目的、手段、所
    生危害，及所得財物價值等一切情狀，量處如主文所示之刑，並諭知易科罰金之
    折算標準，以示懲戒。
據上論斷，應依刑事訴訟法第四百五十五條之一第三項、第三百六十九條第一項前段
、第二百九十九條第一項前段，刑法第二十八條、第五十六條、第三百二十條第一項
、第四十一條第一項前段，罰金罰鍰提高標準條例第一條前段、第二條，判決如主文
。
本案經檢察官李辛茹到庭執行職務。
中     華     民     國     九十二      年      三      月    二十一    日
                            臺灣基隆地方法院刑事第三庭
                                      審判長法  官    林火炎
                                            法  官    王慧惠
                                            法  官    齊  潔
右正本證明與原本無異。
本判決不得上訴。
                                            書記官    莊國南
中     華     民     國     九十二      年      三      月    二十六    日
附錄論罪法條
刑法第三百二十條第一項：
意圖為自己或第三人不法之所有，而竊取他人之動產者，為竊盜罪，處五年以下有期
徒刑、拘役或五百元以下罰金。


司法院資訊處製作；財團法人民間司法改革基金會備份。
